【裁判字號】    92,易,1381
【裁判日期】    920731
【裁判案由】    竊盜
【裁判全文】
臺灣高雄地方法院刑事判決                        九十二年度易字第一三八一號
    公  訴  人  臺灣高雄地方法院檢察署檢察官
    被      告  乙○○
右列被告因竊盜案件，經檢察官提起公訴（九十二年度偵字第八九０四號），本院判
決如左：
    主  文
乙○○共同攜帶兇器、毀壞安全設備竊盜，累犯，處有期徒刑玖月。扣案之油壓剪一
把，沒收。
被訴無故侵入他人住宅及毀損器物部分公訴不受理。
    事  實
一、乙○○前於民國（下同）八十六年間，因違反麻醉藥品管制條例案件，經法院判
    處有期徒刑七月確定，於九十一年六月十八日假釋期滿執行完畢，猶不知悔改，
    又與真實姓名及年籍不詳之成年男子「劉家詳」（諧音）共同基於意圖為自己不
    法所有之犯意聯絡，於九十二年四月二十三日凌晨三時五十分許，由「劉家詳」
    駕駛車號ZV-八九五號大貨車（為丁○○所有於同年四月二十三日○時許所失竊
    ）搭載乙○○，攜帶「劉家詳」所有、客觀上具有殺傷力之油壓剪一把，前往甲
    ○○所經營位於高雄縣大寮鄉琉球村四十之二十號旁之無人居住之倉庫內，以上
    開油壓剪破壞倉庫鐵門上由鋼條纏繞之門鎖，入內後以吊桿懸吊倉庫內鋼板至上
    開大貨車上放置之式，竊取價值新台幣（下同）約五萬五千元之倉庫鋼板十三塊
    ，得手後欲離去之際，適有巡邏員警經過而查獲，「劉家詳」則當場逃逸無蹤。
二、案經甲○○訴由高雄縣政府警察局林園分局報請台灣高雄地方法院檢察署檢察官
    偵查起訴。
    理  由
壹、有罪部分：
一、訊據被告乙○○固自承於右開時、地有與「劉家詳」以吊桿懸吊倉庫內之鋼板十
    三塊至上開大貨車上放置乙節，惟矢口否認有何竊盜犯行，辯稱：伊係以一天一
    千五百元代價受僱於「劉家詳」，「劉家詳」有告知伊倉庫內物品均為「劉家詳
    」所有云云。然查，右開事實，業據告訴人甲○○指訴歷歷，並有贓物認領收據
    乙紙、照片七幀在警卷及油壓剪乙把扣案可供佐證；輔以被告與「劉家詳」係破
    壞倉庫門鎖入內，衡情如該倉庫內物品為「劉家詳」所有，何須攜帶油壓剪乙把
    以破壞倉庫門鎖入內，顯見被告主觀上已知曉該倉庫內物品並非「劉家詳」所有
    ；再查獲警員丙○○亦到庭證稱確係看到當時被告尚有一名同伴逃脫等語（見本
    院九十二年七月二日審判筆錄），足見被告確係與另外一人共同為本件犯行。綜
    上所述，被告所辯顯係卸責之詞，殊難採信，事證明確，被告犯行足堪認定。
二、按被告以油壓剪破壞倉庫鐵門上由鋼條纏繞之門鎖，乃係附加裝在門上之安全設
    備，業經告訴人自承無訛（見本院九十二年七月二十四日審判筆錄）；次按刑法
    第三百二十一條第一項第三款之攜帶兇器竊盜罪，係以行為人攜帶兇器竊盜為其
    加重條件，此所謂兇器，其種類並無限制，凡客觀上足對人之生命、身體、安全
    構成威脅，具有危險性之兇器均屬之，且祇須行竊時攜帶此種具有危險性之兇器
    為已足，並不以攜帶之初有行兇之意圖為必要（最高法院七十九年臺上字第五二
    五三號判例足資參照），被告與「劉家詳」於行竊時所持之油壓剪一把，前端為
    金屬製之尖銳形狀，有照片一幀附於警卷可查，於客觀上足對人之身體、生命具
    有危險性，自屬兇器之一種。再按刑法第三百二十一條第一項所列各款為竊盜之
    加重條件，如犯竊盜罪兼具數款加重情形時，因竊盜行為祇有一個，仍祇成立一
    罪，不能認為法律競合或犯罪競合（最高法院六十九年度台上字第三九四五號判
    例參照），是核被告攜帶上開油壓剪破壞倉庫鐵門上由鋼條纏繞之門鎖竊取鋼板
    之行為，核係犯刑法第三百二十一條第一項第三款、第二款之攜帶兇器、毀壞安
    全設備罪。另被告與「劉家詳」就前開犯行，有犯意之聯絡及行為之分擔，均為
    共同正犯。至公訴意旨認被告尚涉有刑法第三百二十一條第一項第一款夜間侵入
    住宅竊盜罪嫌，惟告訴人供稱該處僅係存放貨物之倉庫，平時夜間無人居住亦無
    人看守（見本院九十二年七月二十四日審判筆錄），自不構成前開加重條件，故
    上述公訴意旨，容有未洽，併此敘明。再被告曾因違反麻醉藥品管制條例案件，
    經法院判處有期徒刑七月確定，於九十一年六月十八日假釋期滿執行完畢，有臺
    灣高等法院被告全國前案紀錄表暨臺灣高雄地方法院檢察署刑案資料查註紀錄表
    各一份在卷可按，其於有期徒刑執行完畢五年以內再犯有期徒刑以上之本罪，係
    屬累犯，應依法加重其刑。爰審酌被告前有麻醉藥品管理條例等多項前科，此有
    前述臺灣高等法院被告全國前案紀錄表暨臺灣高雄地方法院檢察署刑案資料查註
    紀錄表各一份在卷可按，仍不知悔悟，復共同持客觀上足以傷害人之油壓剪一把
    而毀壞安全設備竊盜，危害社會治安非輕；惟所竊財物為鋼板十三塊（價值約五
    萬五千元），甫於得手之後旋即遭到逮捕，尚不致造成告訴人重大損失；並念及
    其坦承部分犯行，犯後態度尚稱良好等一切情狀，量處如主文所示之刑，以示儆
    懲。扣案之油壓剪一把，為係共同被告「陳家詳」所有，且係供被告共同竊盜所
    用之物，業經被告供述在卷（見本院九十二年六月十九日審判筆錄），爰依刑法
    第三十八條第一項第二款、第三項規定宣告沒收。
貳、不受理部分：
一、公訴意旨略以：被告與真實姓名及年籍不詳之成年男子「劉家詳」（諧音），共
    同基於無故侵入他人住宅及毀損器物之犯意聯絡，於九十二年四月二十三日凌晨
    三時五十分許，由「劉家詳」駕駛車號ZV-八九五號大貨車（為丁○○所有於同
    年四月二十三日○時許所失竊）搭載乙○○，攜帶客觀上具有殺傷力之油壓剪一
    把，前往甲○○所經營位於高雄縣大寮鄉琉球村四十之二十號旁之有人居住之倉
    庫內，以上開油壓剪破壞倉庫鐵門上由鋼條纏繞之門鎖，適有巡邏員警經過而查
    獲，「劉家詳」則當場逃逸無蹤。因認被告另涉犯刑法第三百零六條無故侵入他
    人住宅罪嫌及同法第三百五十四條之毀損器物罪嫌（此部分公訴人於論罪法條部
    分漏引，惟已載明犯罪事實及證據欄，本院自得予以審理）。
二、按告訴乃論之罪，告訴人於第一審辯論終結前，得撤回其告訴；又告訴經撤回者
    ，法院應諭知不受理之判決，刑事訴訟法第二百三十八條第一項及第三百零三條
    第三款定有明文。
三、本件被告因無故侵入他人住宅及毀損器物案件，經檢察官提起公訴，依同法第三
    百零八條第一項及第三百五十七條之規定，須告訴乃論。茲據告訴人甲○○於本
    院審理中當庭撤回其告訴（見本院九十二年七月二十四日審判筆錄），揆諸前開
    說明，爰不經言詞辯論，逕為諭知不受理之判決。
據上論斷，應依刑事訴訟法第二百九十九條第一項、第三百零三條第三款、第三百零
七條，刑法第二十八條、第三百二十一條第一項第二款、第三款、第四十七條、笫三
十八條第一項第二款，判決如主文。
中      華      民      國    九十二    年      七      月    三十一    日
                                  臺灣高雄地方法院刑事第一庭
                                      法  官  官  信  成
右正本證明與原本無異。
如不服本判決，應於判決送達後十日內，向本院提出上訴狀。
        書記官  林  明  忠
中    華    民    國      九十二      年      七      月      三十一    日
附錄刑法論罪科刑法條：
中華民國刑法第三百二十一條第一項
 (加重竊盜罪)
犯竊盜罪而有左列情形之一者，處六月以上五年以下有期徒刑：
一  於夜間侵入住宅或有人居住之建築物、船艦，或隱匿其內而犯之者。
二  毀越門扇、牆垣或其他安全設備而犯之者。
三  攜帶兇器而犯之者。
四  結夥三人以上而犯之者。
五  乘火災、水災或其他災害之際而犯之者。
六  在車站或埠頭而犯之者。


司法院資訊處製作；財團法人民間司法改革基金會備份。
